【裁判字號】    97,訴,32
【裁判日期】    970229
【裁判案由】    毒品危害防制條例
【裁判全文】
臺灣士林地方法院刑事判決                97年度訴字第32號
公  訴  人  臺灣士林地方法院檢察署檢察官
被      告  甲○○
                    （另案於臺灣臺北監獄執行中）
上列被告因毒品危害防制條例案件，經檢察官提起公訴（96年度
毒偵字第2684號、第2685號），被告於準備程序為有罪之陳述，
經本院合議庭裁定由受命法官獨任進行簡式審判程序，並判決如
下：
    主  文
甲○○施用第一級毒品，累犯，處有期徒刑拾月，減為有期徒刑
伍月。扣案海洛因殘渣袋壹個及注射針筒壹支，均沒收；又施用
第一級毒品，累犯，處有期徒刑拾月，減為有期徒刑伍月。應執
行有期徒刑玖月。扣案海洛因殘渣袋壹個及注射針筒壹支，均沒
收。
    事  實
一、甲○○前於民國92年間，因施用第一級毒品案件，經本院以
    92年度毒聲字第72號裁定送觀察、勒戒後，認無繼續施用毒
    品之傾向，於92年2 月7 日釋放出所，並經臺灣士林地方法
    院檢察署檢察官以92年度毒偵字第105 號為不起訴處分確定
    ；再因施用毒品及竊盜案件，經本院以94年度訴字第89號、
    94年度易字第22號判決各判處有期徒刑8 月確定。上開二罪
    ，並經本院以95年度聲字第36號裁定應執行有期徒刑1 年3
    月確定，甫於95年3 月20日縮刑期滿執行完畢。詎甲○○猶
    不知悛悔，於前開觀察勒戒執行完畢釋放後5 年內，基於施
    用第一級毒品海洛因之犯意，於95年9 月30日9 時許，在臺
    北市○○區○○路二段警察公墓內，以針筒注射之方式施用
    第一級毒品海洛因1 次，嗣於95年9 月30日下午7 時許，為
    警在臺北市○○區○○路4 段41巷4 號前查獲，並扣得海洛
    因殘渣袋1 個及注射針筒1 支。甲○○另基於施用第一級毒
    品海洛因之犯意，於95年10月10日凌晨某時許，在臺北市○
    ○區○○路3 段金龍公園內，以針筒注射之方式施用第一級
    毒品海洛因1 次，嗣於95年10月10日5 時許，為警在臺北市
    內湖區○○街46號旁空地查獲。
二、案經臺北市政府警察局內湖分局報告臺灣士林地方法院檢察
    署檢察官偵查起訴。
    理  由
一、本件被告所犯非死刑、無期徒刑或最輕本刑有期徒刑3 年以
    上之罪，亦非高等法院管轄第一審案件，且於準備程序進行
    中，被告先就被訴事實為有罪之陳述，經告知被告簡式審判
    程序之旨，並聽取檢察官、被告之意見後，本院合議庭裁定
    由受命法官進行簡式審判程序，是本件之證據調查，依刑事
    訴訟法第273 條之2 規定，不受同法第159 條第1 項、第16
    1 條之2 、第161 條之3 、第163 條之1 及第164 條至第17
    0 條規定之限制，合先敘明。
二、上揭犯罪事實，業據被告甲○○於警詢、偵查及本院審理時
    均坦承不諱（見95年度毒偵字第1947號卷第11頁、第33頁、
    96年度毒偵字第2684號卷第6 頁至第7 頁、本院卷第31頁、
    第40頁至第42頁），而被告於95年9 月30日、95年10月10日
    經警查獲時所採集尿液，經送臺灣尖端先進生技醫藥股份有
    限公司以氣相層析質譜儀分析法鑑驗結果，均呈鴉片類陽性
    反應，此有該公司95年10月13日、95年10月25日濫用藥物檢
    驗報告各1 紙附卷可稽（見95年度毒偵字第1947號卷第48頁
    、95年度毒偵字第2154號卷第6 頁），並有海洛因殘渣袋1
    個及注射針筒1 支扣案可資佐證，是被告自白施用第一級毒
    品海洛因2 次，應認與事實相符，而可採信，本件事證明確
    ，被告施用第一級毒品海洛因之犯行，洵堪認定。又被告有
    事實欄一所示施用毒品經送觀察、勒戒之紀錄，有臺灣士林
    地方法院檢察署95年度毒偵字第1950號起訴書（見95年度毒
    偵字第1947號卷第52頁至第53頁）及臺灣高等法院被告前案
    紀錄表在卷可憑（見本院卷第5 頁至第21頁），是被告於前
    次觀察勒戒執行完畢釋放後5 年內，再犯本件施用第一級毒
    品之罪，堪以認定，應依法論科。
三、查海洛因為毒品危害防制條例所稱之第一級毒品，觀諸該條
    例第2 條第2 項第1 款規定甚明。核被告甲○○於95年9 月
    30日施用海洛因之犯行，係犯毒品危害防制條例第10條第1
    項之施用第一級毒品罪，被告於95年10月10日施用海洛因之
    犯行，係犯毒品危害防制條例第10條第1 項之施用第一級毒
    品罪。其施用第一級毒品前持有第一級毒品之低度行為，為
    施用第一級毒品之高度行為所吸收，均不另論罪。上開2 罪
    ，犯意各別，行為互殊，應予分論併罰。又被告有犯罪事實
    欄所載之犯罪科刑執行紀錄，有臺灣高等法院被告前案紀錄
    表在卷可稽（見本院卷第5 頁至第21頁），其於有期徒刑執
    行完畢後5 年內，故意再犯本案有期徒刑之罪，係屬累犯，
    應依刑法第47條第1 項之規定論以累犯，並加重其刑。爰審
    酌被告素行非佳，前因施用毒品案件，經法院裁定送觀察、
    勒戒後，竟仍無法戒除毒癮，復又再施用毒品，惟念其施用
    毒品乃戕害個人身心健康，尚未危及他人，其犯罪之動機、
    目的、手段、施用時間、施用次數及其智識程度、犯後坦認
    犯行，態度尚稱良好等一切情狀，就被告2 次施用第一級毒
    品犯行，分別量處如主文所示之刑。因被告犯罪時間均在96
    年4 月24日以前，亦無其他不合中華民國96年罪犯減刑所定
    不得減刑之情形，爰依中華民國96年罪犯減刑條例第2 條第
    1 項第3 款、第7 條規定，均減其宣告刑二分之一，即減為
    有期徒刑5 月、5 月，並依法定其應執行刑，以示懲儆。至
    於扣案之海洛因殘渣袋1 個、注射針筒1 支，均係被告所有
    供其施用第一級毒品海洛因所用及預備施用海洛因所用之物
    ，業據被告陳明在卷，均應依刑法第38條第1 項第2 款規定
    宣告沒收。
據上論斷，應依刑事訴訟法273 條之1 第1 項、第299 條第1 項
前段，毒品危害防制條例第10條第1 項，刑法第11條、第47條第
1 項、第51條第5 款、第38條第1 項第2 款，中華民國96年罪犯
減刑條例第2 條第1項 第3 款、第7 條，判決如主文。
本案經檢察官吳維雅到庭執行職務。
中    華    民    國    97    年    2     月    29    日
                  刑事第四庭法  官  高雅敏
以上正本證明與原本無異。
如不服本判決，應於收受送達後10日內向本院提出上訴書狀，其
未敘述上訴之理由者並得於提起上訴後20日內向本院補提理由書
。
                            書記官  田瑾俐
中    華    民    國    97    年    2     月    29    日
附錄本案論罪科刑法條
毒品危害防制條例第10條第1項
施用第一級毒品者，處 6 月以上 5 年以下有期徒刑。


司法院資訊處製作；財團法人民間司法改革基金會備份。
